臺北高等行政法院裁定
111年度訴字第878號
原      告  蔣惟綱                                     
上列原告因與被告台新銀行董事長間其他請求事件，原告提起行
政訴訟，本院裁定如下：
    主  文
原告之訴關於民事損害賠償部分，移送至臺灣士林地方法院。
原告其餘之訴駁回，該部分訴訟費用由原告負擔。
    理  由
一、按「公法上之爭議，除法律別有規定外，得依本法提起行政
    訴訟。」行政訴訟法第2條定有明文。是依行政訴訟程序審
    理之訴訟標的為公法關係之爭議，至於私法關係所生之爭執
    ，則由普通法院依民事訴訟程序審理。當事人如就行政法院
    無審判權之私法爭議事件，誤向行政法院提起行政訴訟時，
    依行政法院組織法第47條準用法院組織法第7條之3第1項前
    段規定：「法院認其無審判權者，應依職權以裁定將訴訟移
    送至有審判權之管轄法院。」行政法院應依職權裁定移送至
    有審判權之管轄法院。次按行政訴訟法第107條第1項第1款
    規定:「原告之訴，有下列各款情形之一者，行政法院應以
    裁定駁回之。但其情形可以補正者，審判長應定期間先命補
    正：一、訴訟事件不屬行政訴訟審判權，不能依法移送。」
    又經立法裁量，我國有關訴訟審判之制度，就刑事事件、民
    事事件及行政訴訟事件之審判各制定法律就管轄事務及審判
    程序等相關事項為規定。刑事案件雖涉及公法，然刑事訴訟
    法對於該類案件之偵查、起訴、裁判、執行等程序及救濟方
    法均有規定，自應依該法規定辦理。是以，有關刑事案件之
    爭議，為行政訴訟法第2條所指法律別有規定之情事，應依
    刑事訴訟法規定辦理，非屬行政訴訟規範之對象，不得提起
    行政訴訟，行政法院應逕以裁定駁回。
二、經查，依原告書狀所載，其主張依侵權行為提起民事損害賠
    償請求部分，基礎事實係起因於原告與台新銀行間之信用卡
    契約相關爭議，核屬私權之爭執，非公法上之爭議，行政法
    院並無受理訴訟之權限。復參酌原告所提出之臺灣士林地方
    法院111年度訴字第111號民事判決、台新銀行信用卡帳單及
    存證信函影本等相關資料，本件爰就民事損害賠償部分移送
    至有受理訴訟權限之臺灣士林地方法院。至原告其餘主張本
    件另涉及詐欺等刑事犯罪部分，核屬刑事案件範疇，並非行
    政法院所得審究，原告逕向無審判權之本院起訴，於法未合
    ，且其情形無法補正，亦毋庸適用法院組織法第7條之3第1
    項前段移轉管轄之規定，爰逕以裁定駁回之。
三、結論:原告之訴，一部應裁定移送，一部為不合法，裁定如
    主文。
中　　華　　民　　國　　111 　年　　11　　月　　 28 　日
   　　　　　　　   臺北高等行政法院第三庭
                              審判長法  官　 高愈杰
                          　　      法  官　 孫萍萍
                                    法  官　 李君豪　
上為正本係照原本作成。
如不服本裁定，應於送達後10日內向本院提出抗告狀（須按他造
人數附繕本）。 
中　　華　　民　　國　　111 　年　　11　　月　　28　　日
                                    書記官   樓琬蓉